<?xml version='1.0' encoding='utf-8'?>
<verb default="sroighill" disambig="">
  <verbalNoun default="sroighleadh" />
  <verbalAdjective default="sroighillte" />
  <tenseForm default="sroighill" tense="Past" dependency="Indep" person="Base" />
  <tenseForm default="sroighilleamar" tense="Past" dependency="Indep" person="Pl1" />
  <tenseForm default="sroighilleadar" tense="Past" dependency="Indep" person="Pl3" />
  <tenseForm default="sroighilleadh" tense="Past" dependency="Indep" person="Auto" />
  <tenseForm default="sroighill" tense="Past" dependency="Dep" person="Base" />
  <tenseForm default="sroighilleamar" tense="Past" dependency="Dep" person="Pl1" />
  <tenseForm default="sroighilleadar" tense="Past" dependency="Dep" person="Pl3" />
  <tenseForm default="sroighilleadh" tense="Past" dependency="Dep" person="Auto" />
  <tenseForm default="sroighilleadh" tense="PastCont" dependency="Indep" person="Base" />
  <tenseForm default="sroighillinn" tense="PastCont" dependency="Indep" person="Sg1" />
  <tenseForm default="sroighillteá" tense="PastCont" dependency="Indep" person="Sg2" />
  <tenseForm default="sroighillimis" tense="PastCont" dependency="Indep" person="Pl1" />
  <tenseForm default="sroighillidís" tense="PastCont" dependency="Indep" person="Pl3" />
  <tenseForm default="sroighilltí" tense="PastCont" dependency="Indep" person="Auto" />
  <tenseForm default="sroighilleadh" tense="PastCont" dependency="Dep" person="Base" />
  <tenseForm default="sroighillinn" tense="PastCont" dependency="Dep" person="Sg1" />
  <tenseForm default="sroighillteá" tense="PastCont" dependency="Dep" person="Sg2" />
  <tenseForm default="sroighillimis" tense="PastCont" dependency="Dep" person="Pl1" />
  <tenseForm default="sroighillidís" tense="PastCont" dependency="Dep" person="Pl3" />
  <tenseForm default="sroighilltí" tense="PastCont" dependency="Dep" person="Auto" />
  <tenseForm default="sroighilleann" tense="PresCont" dependency="Indep" person="Base" />
  <tenseForm default="sroighillim" tense="PresCont" dependency="Indep" person="Sg1" />
  <tenseForm default="sroighillimid" tense="PresCont" dependency="Indep" person="Pl1" />
  <tenseForm default="sroighilltear" tense="PresCont" dependency="Indep" person="Auto" />
  <tenseForm default="sroighilleann" tense="PresCont" dependency="Dep" person="Base" />
  <tenseForm default="sroighillim" tense="PresCont" dependency="Dep" person="Sg1" />
  <tenseForm default="sroighillimid" tense="PresCont" dependency="Dep" person="Pl1" />
  <tenseForm default="sroighilltear" tense="PresCont" dependency="Dep" person="Auto" />
  <tenseForm default="sroighillfidh" tense="Fut" dependency="Indep" person="Base" />
  <tenseForm default="sroighillfimid" tense="Fut" dependency="Indep" person="Pl1" />
  <tenseForm default="sroighillfear" tense="Fut" dependency="Indep" person="Auto" />
  <tenseForm default="sroighillfidh" tense="Fut" dependency="Dep" person="Base" />
  <tenseForm default="sroighillfimid" tense="Fut" dependency="Dep" person="Pl1" />
  <tenseForm default="sroighillfear" tense="Fut" dependency="Dep" person="Auto" />
  <tenseForm default="sroighillfeadh" tense="Cond" dependency="Indep" person="Base" />
  <tenseForm default="sroighillfinn" tense="Cond" dependency="Indep" person="Sg1" />
  <tenseForm default="sroighillfeá" tense="Cond" dependency="Indep" person="Sg2" />
  <tenseForm default="sroighillfimis" tense="Cond" dependency="Indep" person="Pl1" />
  <tenseForm default="sroighillfidís" tense="Cond" dependency="Indep" person="Pl3" />
  <tenseForm default="sroighillfí" tense="Cond" dependency="Indep" person="Auto" />
  <tenseForm default="sroighillfeadh" tense="Cond" dependency="Dep" person="Base" />
  <tenseForm default="sroighillfinn" tense="Cond" dependency="Dep" person="Sg1" />
  <tenseForm default="sroighillfeá" tense="Cond" dependency="Dep" person="Sg2" />
  <tenseForm default="sroighillfimis" tense="Cond" dependency="Dep" person="Pl1" />
  <tenseForm default="sroighillfidís" tense="Cond" dependency="Dep" person="Pl3" />
  <tenseForm default="sroighillfí" tense="Cond" dependency="Dep" person="Auto" />
  <moodForm default="sroighilleadh" mood="Imper" person="Base" />
  <moodForm default="sroighillim" mood="Imper" person="Sg1" />
  <moodForm default="sroighill" mood="Imper" person="Sg2" />
  <moodForm default="sroighillimis" mood="Imper" person="Pl1" />
  <moodForm default="sroighilligí" mood="Imper" person="Pl2" />
  <moodForm default="sroighillidís" mood="Imper" person="Pl3" />
  <moodForm default="sroighilltear" mood="Imper" person="Auto" />
  <moodForm default="sroighille" mood="Subj" person="Base" />
  <moodForm default="sroighillimid" mood="Subj" person="Pl1" />
  <moodForm default="sroighilltear" mood="Subj" person="Auto" />
</verb>
